【裁判字號】    90,重訴,63
【裁判日期】    901030
【裁判案由】    侵權行為損害賠償
【裁判全文】
臺灣高等法院臺中分院民事判決      九十年度重訴字第六三號
      原  告      甲○○
      被  告      乙○○○
      訴訟代理人  丙○○
右當事人間侵權行為損害賠償事件，經本院刑事庭裁定（九十年度附民字第三四號）
移送民事庭審理，本院判決如左：
      主      文
被告應給付原告新臺幣仟捌佰肆拾元及自民國九十年一月二十日起至清償日止按年
息百分之五計算之利息。
原告其餘之訴及假執行之聲請均駁回。
訴訟費用由被告負擔。
      事      實
甲、原告方面：
一、聲明：求為判決：(一)被告應給付原告新台幣（下同）六百十二萬九千二百八十四
    元並自起訴狀繕本送達翌日起至清償日止，依年息百分之五計算之利息。(二)訴訟
    費用由被告負擔。(三)原告願供擔保請准宣告假執行。
二、陳述：(一)被告於八十八年六月七日、八日與訴外人楊李雪卿共謀拆除原告所有坐
    落彰化縣員林鎮○○○段四之一號、同段三之二號、同段四號土地上之房屋，故
    意侵權造成原告損害。原告依法請求損害賠償。(二)坐落上開四之一號、三之二號
    土地之房屋建坪約二百坪，耗費建材費用四百二十五萬三千二百九十五元、坐落
    上開四號土地房屋建坪約六十坪，造價約一百二十七萬五千九百八十九元，另原
    告房屋遭拆除，全家在外賃屋而居，租金亦屬損害，以二年計算，租金損害六十
    萬元，合計原告所受損害為六百十二萬九千二百八十四元。(三)對於被告所提出之
    合板估價單，及四塊合板施工以一天計，工錢以三千元核計無意見。(四)刑事判決
    不公。
三、證據：提出平面圖影本、費用及計算明細一件、費用單據影本等件。
乙、被告方面：
一、聲明：求為判決：(一)原告之訴駁回。(二)訴訟費用由原告負擔。(三)被告願供擔保免
    於假執行。
二、陳述：(一)系爭建物並非被告所拆除，系爭建物乃訴外人楊李雪卿所標得，為原告
    所承認，原告未依約定於一定期間內拆除，而由訴外人楊李雪卿僱工拆除，被告
    因見其建物上裝飾木板搖搖欲墜，乃要求其子將其取下，以免發生危險，刑事判
    決認定刑法第三百五十三條毀損房屋部分被告無罪，原告請求賠償即無理由。(二)
    被告有毀損四塊合板，也願賠償此損害。(三)對於四塊合板施工以一天計，工錢以
    三千元核計無意見。
三、證據：提出估價單一張、合約書影本、切結書影本。
丙、本院依職權調閱本院八十九年度上訴字第一八四一號，誣告等案全卷。
      理      由
一、原告主張被告毀損上開房屋前裝飾之木板四片部分之事實業經被告自認，該四片
    裝飾木板係一般合板，亦有刑事卷所附照片可憑，原告自得依侵權行為規定請求
    賠償損害，依被告提出之估價單每片合板單價為二百十元，四片計八百四十元，
    兩造對於該估價單及四塊合板施工以一天計算，工錢以三千元核計表示無意見，
    則原告所受損害數額應認定為三千八百四十元，原告請求被告賠償三千八百四十
    元及自起訴繕本送達翌日（即九十年一月二十日，起訴狀末頁記載被告於九十年
    一月十九日簽收繕本）起算法定遲延利息部分為正當，應予准許。
二、按刑事法院得依刑事訴訟法第五百零四條第一項前段規定，將附帶民事訴訟以裁
    定移送於該法院民事庭者，以刑事部分宣告有罪之判決者為限，至刑事訴訟諭知
    無罪之判決，刑事法院本應依同法第五百零三條第一項前段規定，以判決駁回原
    告之訴，如誤以裁定移送於民事庭，其訴之不合法不因移送民事庭而受影響。刑
    事法院認定犯罪不能證明，祇因與判罪部分有實質上或裁判上一罪之關係，而未
    於判決主文為無罪之諭知，實質上與諭知無罪有同一之效力，刑事庭未以判決駁
    回，以裁定移送民事庭，民事庭仍應予以駁回（參照最高法院六十六年度台上字
    第一○九四號判例）。本件被告被訴刑法第三百五十三條毀損房屋罪部分業經本
    院八十九年度上訴字第一八四一號判決認定無罪，則原告於該刑事訴訟程序附帶
    民事訴訟請求毀損房屋損害賠償部分，自屬不合法，應予駁回。
三、本判決所命給付未逾一百萬元，無假執行必要，原告假執行之聲請應予駁回。
四、據上論結，原告之訴一部有理由，一部不合法，依民事訴訟法第七十九條但書，
    判決如主文。
中      華      民      國    九十      年      十      月     三十     日
~B1民事第四庭審判長法  官  黃斐君
~B2                法  官  張鑫城
~B3                法  官  張浴美
右為正本係照原本作成。
原告得上訴，被告不得上訴。
如對本判決上訴，須於收受判決送達後二十日內向本院提出上訴書狀，其未表明上訴
理由者，應於提出上訴後二十日內向本院提出上訴理由書（須按他造人數附具繕本）
，並繳納送達用雙掛號郵票拾份（每份參拾肆元）。
上訴時應提出委任律師或具有律師資格之人之委任狀；委任有律師資格者，另應附具
律師及格證書及釋明委任人與受任人有民事訴訟法第四百六十六條之一第一項但書或
第二項（詳附註）所定關係之釋明文書影本。
~B                書記官  茆亞民
中      華      民      國    九十      年      十      月    三十一    日
附註：
民事訴訟法第四百六十六條之一（第一項、第二項）
對於第二審判決上訴，上訴人應委任律師為訴訟代理人。但上訴人或其法定代理人具
有律師資格者，不在此限。
上訴人之配偶、三親等內之血親、二親等內之姻親，或上訴人為法人、中央或地方機
關時，其所屬專任人員具有律師資格並經法院認為適當者，亦得為第三審訴訟代理人
。
                                                                        Ｌ


司法院資訊處製作；財團法人民間司法改革基金會備份。
